臺灣高雄地方法院刑事判決　　　　　　　 95年度訴緝字第5號
公　訴　人　臺灣高雄地方法院檢察署檢察官
被　　　告　丙○○
　　　　　　　　　　（
選任辯護人　蘇精哲律師
　　　　　　王建元律師
上列被告因毒品危害防制條例案件，經檢察官提起公訴（93年度
偵字第14244號），本院判決如下：
    主  文
丙○○連續販賣第一級毒品，處有期徒刑拾參年，扣案如附表一
編號1 、2 所示之物沒收銷燬，扣案如附表一編號3 至6 號所示
之物沒收。販賣第一級毒品所得財物新台幣捌萬元沒收之，如全
部或一部不能沒收時，以其財產抵償之。
被訴持有第二級毒品部分公訴不受理。
    事  實
一、丙○○意圖營利，基於販賣第一級毒品海洛因之概括犯意，
    連續先於民國93年6 、7 月間，向真實姓名年籍不詳、綽號
    「魚翅」之男子販入不詳數量之海洛因，嗣於93年7 月1 日
    下午6 時許，由乙○○○使用門號0000000000號行動電話撥
    打丙○○所有門號0000000000號之行動電話，向丙○○表示
    購買海洛因，丙○○即於同日下午7 時許，在高雄市○○區
    ○○路與中正路口，將上開販入不詳數量之海洛因以新台幣
    （下同）8 萬元之價格出售半兩給乙○○○；嗣於93年7 月
    14日下午7 時30分許，丙○○承前意圖營利而販賣第一級毒
    品之概括犯意，在高雄市○○區○○路89號4 樓之6 號居處
    ，向「魚翅」販入如附表一編號1 所示之物而經「魚翅」交
    付之，而於丙○○未及將購買海洛因之價金交付「魚翅」前
    ，即為警方前往丙○○上址住處，經丙○○同意進入而查獲
    ，並當場扣得如附表一所示之物。
二、案經高雄市政府警察局苓雅分局報告臺灣高雄地方法院檢察
    署檢察官偵查起訴。
    理  由
一、訊據被告固坦承：曾於93年7 月1 日下午7 時許，在高雄市
    新興區○○路與中正路口，帶同綽號「姐仔」之乙○○○向
    真實姓名年籍不詳、綽號「魚翅」之人以8 萬元代價購買海
    洛因半兩，而於93年7 月14日下午7 時30分許，警方在伊居
    所查扣如附表編號1 所示之第一級毒品海洛因係購自「魚翅
    」，預備交付乙○○○等語，惟矢口否認涉有販賣第一級毒
    品海洛因之犯行，辯稱：前次即93年7 月1 日下午7 時許向
    「魚翅」購毒時，乙○○○亦在現場，毒品海洛因伊未經手
    ，為警查獲當日係受乙○○○之託而代為購買第一級毒品海
    洛因，而非販賣與乙○○○，伊並無從中賺取差價云云。惟
    查：
（一）被告先向真實姓名年籍不詳、綽號「魚翅」之男子販入不
      詳數量之海洛因，嗣於93年7 月1 日下午6 時許，乙○○○使用門號0000000000號行動電話撥打丙○○所有門號00
      00000000號之行動電話，丙○○即於同日下午7 時許，在
      高雄市○○區○○路與中正路口，將上開販入不詳數量之
      海洛因中半兩部分交付乙○○○，乙○○○則交付8 萬元
      與被告；嗣於93年7 月14日下午7 時30分許，被告為取得
      海洛因交付乙○○○半兩，並預備向乙○○○收取8 萬元
      代價，遂聯絡「魚翅」攜帶扣案如附表一編號1 所示之海
      洛因至被告高雄市○○區○○路89號4 樓之6 號居處，交
      付與被告，即為警查獲，並經被告同意進入上址居處而當
      場扣得如附表一所示之物等事實，業據被告於警詢、偵查
      中供認無訛（見警卷第6 至10頁、偵卷第10頁），核與證
      人即查獲被告之員警甲○○於本院審理時所證查獲被告經
      過，並證稱：乙○○○自稱「姐仔」，稱被告「小虎」，
      原曾辨認出其並非被告，但經其仍佯為被告，乙○○○不
      疑有他而逕在電話中表示要向被告購買「軟的半件」，即
      指要向被告半兩海洛因，乙○○○並提及前次向被告購買
      海洛因之欠款將於本次交易併同給付被告，嗣經詢問被告
      ，被告即供認前曾販賣海洛因給乙○○○等情節相符，並
      有扣案如附表一編號3 所示被告販賣海洛因與乙○○○之
      所得款項可資佐證，足認被告於93年7 月1 日下午7 時許
      ，將前向「魚翅」販入之海洛因復行將其中半兩以8 萬元
      之價格出售與乙○○○等節屬實。參以被告供認：伊綽號
      為「小虎」，所稱「姐仔」即乙○○○等語，亦與證人甲○○所證上述通話中乙○○○自稱「姐仔」、稱呼被告為
      「小虎」等情相合，顯然被告與乙○○○早經海洛因交易
      而結識，足認被告確有販賣海洛因給乙○○○之犯行，參
      以證人甲○○證述乙○○○在通話之初曾疑察其並非被告
      乙情，益見證人乙○○○所述與被告並不認識，不知「小
      虎」即被告，撥打被告行動電話係為查詐騙其夫金錢之人
      云云，既與事實不符，自不足採為有利於被告之認定。
（二）次查，證人乙○○○於警詢中證述：於93年7 月14日晚上
      8 時許，在高雄縣鳳山市某處，曾以所有門號0000000000
      號行動電話撥打「小虎」所有門號0000000000號之行動電
      話，聯絡購買海洛因事宜，表示購買8 萬元海洛因，並約
      定交易毒品之時間、地點；嗣於同日晚上10時50分許，搭
      乘友人廖兩成車牌號碼DX-9950 號自小客車前往高雄市小
      港區○○○路與中安路口，係要向「小虎」購買海洛因等
      語綦詳（見警卷第13至15頁，按被告以外之人於審判中有
      所在不明而無法傳喚之情形，其於檢察事務官、司法警察
      官或司法警察調查中所為之陳述，經證明具有可信之特別
      情況，且為證明犯罪事實之存否所必要者，得為證據，刑
      事訴訟法第159 條之3 第3 款定有明文，本件證人乙○○○前於95年8 月7 日經臺灣嘉義地方法院檢察署發佈通緝
      在案，有卷附該署通緝書1 份及本院辦理刑事案件電話紀
      錄查詢表可佐，參本院卷第106 、134 頁，是證人乙○○○顯然所在不明而無法傳喚，而證人乙○○○於警詢中供
      證伊因與被告通話表示向被告購買海洛因等情，係依實證
      述自己為警查獲過程，是本院認其於警詢中之陳述，已具
      有可信之特別情況，且為證明被告販賣毒品海洛因犯行之
      存否所必要，依上開規定，自得為證據）。被告亦供稱：
      扣案如附表一編號1 所示海洛因係受乙○○○之託而代為
      購買等語在案，並有扣案如附表一所示之物足資佐證，觀
      諸其中附表一編號1 之9 包白粉，確係海洛因無訛，有附
      表一該編號備註欄所示證據可佐；且被告坦承用以購毒如
      附表一編號3 所示之現金多達18萬1000元；附表一編號2
      所示之電子磅秤確實驗得海洛因陽性反應，亦有附表一該
      編號備註欄之證據可證，足見係作為販賣海洛因時分裝量
      秤之用；又有供販賣海洛因分裝使用之如附表一編號4 、
      5 所示夾鏈袋共137 個扣案足據，顯見被告具有基於將海
      洛因量秤後再加以分裝、出售以營利之意圖，而向「魚翅
      」販入如附表一編號1 所示之海洛因；參以近年毒品危害
      社會日益嚴重，治安機關對於查緝非法販賣毒品工作，無
      不嚴加執行，又第一級毒品海洛因物稀而價昂，倘若無利
      可圖，當無甘冒被查獲移送法辦、負擔重刑責之風險，堪
      認被告確係基於販賣海洛因以營利之意圖，而於93年7 月
      14 日 下午7 時30分許，在高雄市○○區○○路89號4 樓
      之6號 居處，欲以15、16萬之代價向「魚翅」販入如附表
      一編號1 所示之海洛因；另佐之證人甲○○當庭結證：查
      獲被告而將被告帶同回警局途中，除乙○○○外，尚有多
      名真實姓名年籍不詳之人撥打至被告行動電話，直接表示
      要購買毒品，伊原欲與對方約定交易時地以循線查獲，惟
      因對方多察覺接聽者並非被告而未果等語無訛，益徵被告
      販入如附表一編號1 所示之海洛因，確係為出售向其洽購
      吸食海洛因毒品者，進而賺取其中差價無疑。被告所稱：
      係代替乙○○○購買海洛因，並未從中賺錢云云，非但有
      悖常情，又與前揭審認之事實不符，自無足取；被告辯稱
      購入海洛因尚未付款云云，惟海洛因係非法違禁物，而扣
      案之海洛因數量非少、價值不菲，被告購入該等海洛因，
      豈有可能竟尚未付款；縱如被告所述尚未付清購毒款，則
      自被告坦承販入海洛因，並已受領乙情，亦足認定被告販
      入毒品海洛因既遂。
（三）綜上所述，被告所辯，無非事後卸責之詞，不足為信，本
      件，被告連續2 次販賣海洛因與乙○○○之犯行，事證已
      臻明確，洵堪認定。
二、按行為後法律有變更者，適用行為時之法律。但行為後之法
     律有利於行為人者，適用最有利於行為人之法律，刑法第2
    條第1 項定有明文。查被告於前開行為後，刑法相關規定業
    經總統於94年2 月2 日修正公佈，並依刑法施行法第10條之
    1 規定自95年7 月1 日施行。職是，本件自應就被告行為前
    、後相關法律有修正者，依前揭規定加以比較適用。茲說明
    如下：
（一）刑法分則編各罪所定罰金之貨幣單位原為銀元，且依修正
      前刑法第33條第5 款規定，罰金刑為1 銀元以上，而有關
      罰金倍數之調整及銀元與新台幣之折算標準，則定有「罰
      金罰鍰提高標準條例」及「現行法規所定貨幣單位折算新
      台幣條例」，除罰金以1 銀元折算3 元新台幣外，並將72
      年6 月26日以前修正之刑法部分條文罰金數額提高2 至10
      倍，其後修正者則不再提高倍數；嗣修正後刑法第33條第
      5 款則將罰金刑提高為新台幣1000元以上，並以百元計算
      之，且因刑法第33條第5 款所定罰金貨幣單位既已改為新
      台幣，刑法分則編各罪所定罰金之貨幣單位亦應配合修正
      為新台幣，且考量刑法修正施行後，不再適用「現行法規
      所定貨幣單位折算新台幣條例」，為使刑法分則編各罪所
      定罰金之最高數額與刑法修正前趨於一致，爰增訂刑法施
      行法第1 條之1 規定，將刑法分則編各罪所定罰金之貨幣
      單位均改為新台幣，並將72年6 月26日以前修正之刑法部
      分條文罰金數額提高為30倍，其後修正者則提高為3 倍。
      是以刑法分則編各罪所定罰金刑之最高數額，於上開規定
      修正後仍屬一致，並無不同；但其罰金刑之最低數額，修
      正前1 銀元以上之規定，經配合修正前罰金罰鍰提高標準
      條例第2 條（現已刪除）規定，就其原定數額提高為10倍
      ，再經折算，即為新台幣30元，因修正後已提高為新台幣
      1000元以上，自以修正前之規定較為有利。
（二）本件被告行為後，刑法第56條關於連續犯之規定業於94年
      2 月2 日修正公佈刪除，並自95年7 月1 日施行，則被告
      之犯行，因行為後新法業已刪除連續犯之規定，此刪除雖
      非犯罪構成要件之變更，但顯已影響行為人刑罰之法律效
      果，自屬法律變更。經查：本件被告先後2 次販賣第一級
      毒品之犯行，主觀上顯係基於同一犯意，客觀上逐次實施
      數次行為而具連續性，進而侵害同性質之法益，惟因其各
      次行為依一般社會健全觀念，在時間差距上，可以分開，
      在刑法評價上，各具獨立性，每次行為皆可獨立成罪，是
      依修正前刑法第56條之規定，本得適用連續犯規定而論以
      一罪，並得加重其刑至2 分之1 ，惟因修正後刑法刪除前
      開連續犯規定，以致被告前揭數次行為須依法分別論以數
       罪 而併罰之，是以修正後之規定較不利於被告，依新法
      第2 條第1 項前段規定，本件應依行為時之修正前刑法第
      56條作為被告論罪科刑之基礎。
（三）刑法第65條第2 項相關無期徒刑酌減之規定原為：「無期
      徒刑減輕者，為7 年以上有期徒刑。」嗣經修正為「無期
      徒刑減輕者，為20年以下15年以上有期徒刑。」舊法減輕
      後可至7 年以上有期徒刑；新法減輕後為20年以下15年以
      上有期徒刑，並非有利於被告，是應適用行為時之修正前
      刑法第65條第2 項規定作為酌減後科刑範圍之依據。
（四）本件經依前述相關規定合併比較之結果，爰認修正前刑法
      之罰金刑最低限度、連續犯、酌減後刑度範圍等相關規定
      較有利於被告，故應均依行為時之修正前刑法作為本件被
      告論罪科刑之依據。
三、被告丙○○意圖營利，於93年7 月1 日下午7 時許，以8 萬
    元之價格出售半兩給乙○○○；又於93年7 月14日下午7時
    30分許，意圖營利而向「魚翅」販入第一級毒品，所為均係
    犯毒品危害防制條例第4 條第1 項之販賣第一級毒品罪。被
    告意圖營利而販入第一級毒品後，而於93年7 月1日 下午7
    時許，出售海洛因與乙○○○，其販入後復行賣出之行為，
    乃接續原先販入之犯意所為，為單純一罪；又被告於93年7
    月1 日下午7 時許，販賣海洛因與乙○○○，及於93年7 月
    14 日 下午7 時30分許，意圖營利而向「魚翅」販入海洛因
    等2次 販賣第一級毒品海洛因犯行，時間緊接，所犯基本構
    成要件相同，顯係出於概括之犯意反覆為之，為連續犯，爰
    依修正前刑法第56條之規定以一連續販賣第一級毒品既遂罪
    論，並加重其刑。惟因刑法第64條第1 項及同法第65條第1
    項之規定，死刑及無期徒刑均不得加重，是就被告所犯連續
    販賣第一級毒品罪，僅就罰金刑部分加重其刑。復以被告販
    賣第一級毒品犯行之部分，自查扣之毒品海洛因，驗後淨重
    僅約26.44 公克，純質淨重亦僅有7.58公克，有法務部調查
    局鑑定通知書附卷足憑（見偵卷第63頁），則查獲扣得海洛
    因之數量非鉅，又本件查獲被告販出對象僅有乙○○○1 人
    ，已販出之海洛因之重量僅約半兩，是被告散播毒品範圍尚
    屬有限，散播數量亦尚微少，所生實害猶非嚴重，因此被告
    犯罪情狀顯可憫恕，認量處最低法定刑度之無期徒刑，猶屬
    過重，客觀上足以引起一般人之同情，依刑法第59條之規定
    酌減其刑，並依法先加後減之。爰審酌被告販賣毒品海洛因
    之數量不多，查獲販賣對象僅1 人；惟考量其犯後矢口否認
    犯行，飾詞狡辯等一切情狀，量處如主文所示之刑。扣案如
    附表一編號1 、2 所示之物，均係查獲之毒品，依毒品危害
    防制條例第18條第1 項前段規定沒收銷燬之。而如附表一編
    號3 所示之現金18萬1000元，依被告所供，係其購毒所用之
    款項（參本院卷第213 頁），附表一編號6 所示之物係供被
    告聯絡販賣交易海洛因所用之物；如附表一編號4 、5 所示
    之物，則係被告用以包裝供販賣海洛因所用之物，且均係被
    告所有，業據其於審理時供明在卷（參本院卷第212 、213
    、215 頁），就附表一編號6 之物，並有和信電訊股份有限
    公司之行動電話基本資料1 份及該電訊公司答覆公司門號SI
    M 卡係屬申請人所有乙事之函文可佐（參本院卷第70、120
    頁）；是上述如附表一編號3 至7 號所示之物，依毒品危害
    防制條例第19條第1 項規定沒收之。被告賣出海洛因1 次與
    乙○○○，取得乙○○○交付購買海洛因對價8 萬元，業如
    前述，是被告所獲該8 萬元為被告因販賣毒品海洛因所得之
    財物，應依同條例第19條第1 項規定沒收之，如全部或一部
    不能沒收時，以其財產抵償之。至扣案如附表二編號1所 示
    之物，係乙○○○所使用聯絡被告以向被告表示購買海洛因
    所用，如附表二編號2 至8 所示之物，經送鑑驗結果如各該
    編號鑑驗結果欄所示，分別有各該編號備註欄所示證據可參
    ，堪認上開如附表二所示之物，均核與本件被告販賣海洛因
    之犯行無涉，爰不併予宣告沒收或沒收銷燬。
四、嗣於93年7 月14日下午8 時許，本件被告為警查獲後，在隨
    警方同往警局途中，乙○○○復以所使用之門號0000000000
    號行動電話撥打被告所有門號0000000000號行動電話，由在
    場員警甲○○接聽，乙○○○未察，將甲○○誤為丙○○而
    逕向甲○○表示欲購買半兩海洛因，甲○○則順勢佯稱係丙○○，並在電話中與乙○○○約明交易毒品之數量、時間及
    地點，繼於93年7 月14日晚上10時50分許，在高雄市○○區
    ○○路與中安路口，另行逮捕依約前往準備再度向丙○○購
    買海洛因之乙○○○等情，業據證人甲○○當庭結證無訛，
    而據證人甲○○所述其自始至終持被告電話與乙○○○通話
    而約定買賣毒品時地、交易數量，其與乙○○○通話期間，
    被告未曾接聽等節（參本院卷第207 頁），可認上開事實係
    屬警察機關查緝乙○○○販毒或施用毒品犯行之偵蒐手段，
    而與本件被告犯罪事實事實無涉，而起訴書犯罪事實亦敘明
    係由當場員警佯裝為丙○○，在電話中與乙○○○約定交易
    毒品之數量、時間及地點，應認檢察官亦同此認定，並未將
    該部分列為起訴被告販毒之範圍，自毋庸列載於本案事實欄
    內，附此敘明。
五、丙○○被訴持有第二級毒品部分：
（一）公訴意旨係以：被告丙○○基於持有第二級毒品甲基安非
      他命及大麻之犯意，於93年6 、7 月間向「魚翅」購入如
      附表二編號2 、3 所示毒品，而持有之，因認被告涉犯毒
      品危害防制條例第11條第2 項之持有第二級毒品罪嫌。
（二）按案件曾經判決確定者，應為免訴之判決，此項原則關於
      實質上一罪或裁判上一罪，均有其適用。連續犯係裁判上
      一罪，其一部分犯罪事實曾經判決確定者，其效力當然及
      於全部，故檢察官復將其他部分重行起訴，亦應諭知免訴
      之判決（最高法院49年台非字第20號判例參照）。
（三）查本件被告前因於93年7 月13日中午12時許，在高雄市○○區○○路89號4 樓之6 居處，以將甲基安非他命裝入玻
      璃球內，燒烤後吸食所產生煙霧方式施用甲基安非他命1
      次之犯行及於93年7 月14日下午5 時許，經真實姓名年籍
      不詳、綽號「魚翅」之友人，在上址居處贈送交付如附表
      二編號3 所示之大麻香菸2 支予丙○○而持有之。嗣於93
      年7 月14日晚上7 時，在高雄市○○區○○路89號4 樓之
      6 為警查獲，並當場扣得如附表二編號2 、3 所示毒品，
      經檢察官提起公訴，並由本院於95年12月14日以95年度訴
      緝字第190 號判決，就被告施用第二級毒品甲基安非他命
      及持有第二級毒品大麻之犯行，分別判處有期徒刑6 月、
      3 月，而於96年1 月12日確定，並於同年月23日送執行之
      事實，有本院95年度訴緝字第190 號判決書及本院書記官
      辦案進行簿各1 份在卷可稽。本件被告前開被訴之持有第
      二級毒品甲基安非他命之犯行已為上開經提起公訴並判決
      確定之施用第二級毒品甲基安非他命之犯行所吸收，且本
      件被告前開被訴之持有第二級毒品大麻之犯行與上開經提
      起公訴並判決確定之持有第二級毒品大麻部分，為同一犯
      罪事實，均係追訴被告持有如附表二編號3 所示大麻之犯
      行，揆諸前揭說明，自應就被告本件被訴持有第二級毒品
      部分諭知免訴。
據上論斷，應依刑事訴訟法第299 條第1 項前段、第302 條，毒
品危害防制條例第4 條第1 項、第18條第1 項前段、第19條第1
項，刑法第2 條第1 項前段、第11條、第59條，修正前刑法第56
條、第65條第2 項，判決如主文。
本案經檢察官丁○○到庭執行職務。
中　　華　　民　　國　　96　　年　　3 　　月　　8 　　日
                  刑事第十三庭  審判長法  官   高思大
                                      法  官   方錦源
                                      法  官   戴韻玲
以上正本證明與原本無異。
如不服本判決，應於收受送達後10日內向本院提出上訴書狀。
中　　華　　民　　國　　96　　年　　3 　　月　　8 　　日
                                      書記官   李春慧
附表一
    ┌────┬───────┬──────────┬───────────┐
    │編號    │物品名稱及數量│鑑驗結果            │備註                  │
    ├────┼───────┼──────────┼───────────┤
    │1       │白粉9 包      │海洛因（合計淨重26.4│法務部調查局鑑定通知書│
    │        │              │4 公克，及內含海洛因│1 紙（見偵卷第63頁）  │
    │        │              │難以析離之包裝袋9 個│                      │
    │        │              │）                  │                      │
    ├────┼───────┼──────────┼───────────┤
    │2       │電子磅秤1台   │附著海洛因無法析離  │高雄醫學大學附設中和紀│
    │        │              │                    │念醫院檢驗報告1 紙（參│
    │        │              │                    │本院95年度訴緝字第5 號│
    │        │              │                    │卷第51頁）            │
    ├────┼───────┼──────────┼───────────┤
    │3       │現金18萬1000元│                    │丙○○坦承用以購買海洛│
    │        │              │                    │因                    │
    ├────┼───────┼──────────┼───────────┤
    │4       │未使用過之小夾│                    │刑事勘驗筆錄（參本院95│
    │        │鏈袋57個（起訴│                    │年度訴緝字第5 號卷第13│
    │        │書誤載為63個）│                    │5頁）                 │
    ├────┼───────┼──────────┼───────────┤
    │5       │未使用過之大夾│                    │刑事勘驗筆錄（參本院95│
    │        │鏈袋81個（起訴│                    │年度訴緝字第5 號卷第13│
    │        │書誤載為74個）│                    │5頁）                 │
    ├────┼───────┼──────────┼───────────┤
    │6       │門號0000000000│                    │丙○○所有            │
    │        │號行動電話（含│                    │                      │
    │        │SIM 卡1張）   │                    │                      │
    └────┴───────┴──────────┴───────────┘
附表二
    ┌────┬───────┬──────────┬───────────┐
    │編號    │物品名稱及數量│鑑驗結果            │備註                  │
    ├────┼───────┼──────────┼───────────┤
    │1       │門號0000000000│                    │乙○○○所使用        │
    │        │號行動電話    │                    │                      │
    ├────┼───────┼──────────┼───────────┤
    │2       │白色晶體10包  │甲基安非他命（驗前毛│高雄醫學大學附設中和紀│
    │        │              │重165.5 公克，驗後毛│念醫院檢驗報告1 紙（參│
    │        │              │重165.4 公克）      │本院95年度訴緝字第5 號│
    │        │              │                    │卷第50頁）            │
    ├────┼───────┼──────────┼───────────┤
    │3       │大麻香菸2 支  │大麻                │高雄醫學大學附設中和紀│
    │        │              │                    │念醫院檢驗報告1 紙（參│
    │        │              │                    │本院95年度訴緝字第5 號│
    │        │              │                    │卷第54、55頁）        │
    ├────┼───────┼──────────┼───────────┤
    │4       │吸食器1個     │內含甲基安非他命難以│高雄醫學大學附設中和紀│
    │        │              │析離                │念醫院檢驗報告1 紙（參│
    │        │              │                    │本院95年度訴緝字第5 號│
    │        │              │                    │卷第52頁）            │
    ├────┼───────┼──────────┼───────────┤
    │5       │注射針筒1支   │內含海洛因難以析離  │高雄醫學大學附設中和紀│
    │        │              │                    │念醫院檢驗報告1 紙（參│
    │        │              │                    │本院95年度訴緝字第5 號│
    │        │              │                    │卷第53頁）            │
    ├────┼───────┼──────────┼───────────┤
    │6       │未使用過之注射│該5 支注射針筒包裝完│高雄醫學大學附設中和紀│
    │        │針筒5 支      │整未拆封            │念醫院檢驗報告1 紙（參│
    │        │              │                    │本院95年度訴緝字第5 號│
    │        │              │                    │卷第45頁）            │
    ├────┼───────┼──────────┼───────────┤
    │7       │未使用過之注射│該9 支注射針頭均包裝│高雄醫學大學附設中和紀│
    │        │針頭9 支      │完整未拆封          │念醫院檢驗報告1 紙（參│
    │        │              │                    │本院95年度訴緝字第190 │
    │        │              │                    │號卷第46頁）          │
    ├────┼───────┼──────────┼───────────┤
    │8       │美達研注射液9 │該9 瓶美達研注射液均│高雄醫學大學附設中和紀│
    │        │瓶            │密封完整未使用      │念醫院檢驗報告1 紙（參│
    │        │              │                    │本院95年度訴緝字第5 號│
    │        │              │                    │卷第47頁）            │
    └────┴───────┴──────────┴───────────┘
